臺灣新竹地方法院刑事判決　　　　　　　　　　　　　九十一年度易字第二二四號
　　公　訴　人　臺灣新竹地方法院檢察署檢察官
　　被　　　告　甲○○
右列被告因妨害兵役案件，經檢察官提起公訴（九十一年度偵緝字第三七號），本院
判決如左：
    主  文
甲○○意圖避免教育召集，無故逾應召期限二日，累犯，處有期徒刑月，如易科罰
金，以佰元折算壹日。
    事  實
一、甲○○曾因妨害自由罪，經本院於民國八十五年五月三十日以八十五年度訴字第
    二二八號判處有期徒刑五月，於同年七月六日確定，於八十六年一月十二日縮刑
    期滿執行完畢，仍不知悔改。其係後備軍人，已於九十年五月二十七日親自收受
    台北師管區司令部新竹團管司令部令其應於同年七月九日前往新竹基地空軍警衛
    六營報到之編號０一六九號教育召集令，詎其竟意圖避免教育召集，未按期入營
    報到，無故逾應召期限二日。
二、案經台北師管區司令部新竹團管區司令部移送臺灣新竹地方法院檢察署檢察官偵
    查起訴。
    理  由
一、訊據被告甲○○並不否認其係後備軍人，及在九十年五月二十七日親自收受教育
    召集令而未按期入營報到之事實，此部分有台北師管區司令部新竹團管司令部九
    十年十月二日（九０）菩維字第四九六五號妨害兵役案件移送報告書、中華民國
    郵政掛號郵件收件回執、空軍警衛後備第六營第二連仁愛一０六號教育召集人員
    餉冊等附卷足憑（見九十年度偵字第五八四二號卷內），堪信為真實。被告雖矢
    口否認有何妨害兵役犯行而辯稱：伊當時生病，有打電話去新竹團管區，對方表
    示要法辦，伊因病到不能動，所以沒去云云。經查：被告雖辯稱召集當天係生病
    而不能動，但被告業已自承事後即七月十日或十一日曾去看醫生，看的是感冒，
    足見被告之病症尚非嚴重，且依被告所辯其於七月十日或十一日尚能自行外出就
    醫，顯見其於七月十日或十一日時亦能前往教育召集而不致逾應召期限二日，況
    依兵役法第四十三條第一項第一款規定，後備軍人因患病不堪行動者，需經國防
    部所屬權責單位核定始得免除教育召集，而被告既未報經國防部所屬權責單位核
    定免除召集，其所辯患病之症狀亦非嚴重，其顯有避免教育召集之意圖而逾應召
    期限二日，是被告所辯，尚不足採信。本件事證明確，被告犯行已堪認定，應依
    法論科。
二、核被告所為，係犯妨害兵役治罪條例第七條第一項第四款之避免教育召集罪。被
    告曾因妨害自由罪，經本院於八十五年五月三十日以八十五年度訴字第二二八號
    判處有期徒刑五月，於同年七月六日確定，於八十六年一月十二日縮刑期滿執行
    完畢有臺灣高等法案被告前國前案紀錄表一份附卷足佐，於五年內再犯本件有期
    徒刑以上之罪，應依刑法第四十七條之規定，加重其刑。爰審酌被告素行不佳，
    已親自受領教育召集令，藉詞身體不適而未依期限入營報到之犯罪動機，及犯後
    雖坦承事實經過，惟仍否認犯行，態度不佳，暨犯罪所生危害等一切情狀，量處
    如主文所示之刑，並諭知易科罰金之折算標準，以資懲儆。
三、據上論斷，應依刑事訴訟法第二百九十九條第一項前段，妨害兵役治罪條例第七
    條第一項第四款，刑法第十一條前段、第四十七條、第四十一條第一項、罰金罰
    鍰提高標準條例第二條，判決如主文。
本案經檢察官林佳穎到庭執行職務。
中      華      民      國    九十一    年      八      月     十二     日
                          臺灣新竹地方法院刑事第二庭
                                  法    官  黃美盈
如不服本判決，得於收受送達之日起十日內向本院提出上訴書狀（應附繕本），上訴
於臺灣高等法院。
右正本證明與原本無異。
                                  書 記 官  吳尚文
中      華      民      國    九十一    年      八      月     十二     日
附錄本案論罪科刑法條全文：
妨害兵役治罪條例第七條 (避免教召、勤召或點召罪)
意圖避免教育召集或勤務召集，而有左列行為之一者，處三年以下有期徒刑：
一  捏造免役、除役、轉役或免除召集原因者。
二  故意毀傷身體者。
三  無故拒絕接受召集令者。
四  無故逾應召期限二日者。
五  使人頂替本人應召者。
無故不參加點閱召集，或意圖避免點閱召集，而有前項第一款至第三款及第五款行為
之一者，處一年以下有期徒刑、拘役或三百元以下罰金。
